最  高  行  政  法  院  裁  定
110年度再字第41號
再 審原 告  林姝彤（洪崧佑之承受訴訟人）

            洪子鈞（洪崧佑之承受訴訟人）

            洪子淯（洪崧佑之承受訴訟人）

            洪鳴廷（洪崧佑之承受訴訟人）

再 審被 告  內政部                                 
代  表  人  徐國勇                
輔助參加人  臺北市政府                             
代  表  人  柯文哲                
上列當事人間請求撤銷徵收事件，再審原告對於中華民國107年7
月12日臺北高等行政法院106年度訴字第623號判決及109年5月7
日本院109年度判字第254號判決，本於行政訴訟法第273條第1項
第1款、第2款事由，提起再審之訴部分，本院裁定如下：
　　主  文
再審之訴駁回。
再審訴訟費用由再審原告負擔。
　　理  由
一、按提起再審之訴應於30日之不變期間內提起。前項期間自判
    決確定時起算，判決於送達前確定者，自送達時起算；其再
    審之理由發生或知悉在後者，均自知悉時起算，行政訴訟法
    第276條第1項及第2項定有明文。又確定判決是否有行政訴
    訟法第273條第1項第1款「適用法規顯有錯誤」或第2款「判
    決理由與主文顯有矛盾」之再審事由，於判決效力發生之時
    ，即已存在，而當事人於收受判決之送達時，即可自判決書
    所載主文及理由知悉，除法律另有規定外，性質上不生發生
    或知悉在後之問題。又繼承人固得因被繼承人之死亡而承受
    其當事人之地位提起再審之訴，惟其所享有之訴訟上之權利
    既係承受而來，不可能超越被繼承人之權利，則尚不得以其
    僅係繼承人，於被繼承人死亡後方始知悉為由，主張再審之
    訴之不變期間自其知悉時起算。
二、緣再審原告之被繼承人洪崧佑因請求撤銷徵收事件，提起行
    政訴訟，經臺北高等行政法院（下稱原審法院）106年度訴
    字第623號判決（下稱原審法院106訴623判決）駁回後，洪
    崧佑不服，提起上訴；案經本院109年度判字第254號判決（
    下稱原確定判決）認定上訴無理由，駁回上訴確定。洪崧佑
    於民國109年6月16日具行政訴訟再審之訴狀，以原確定判決
    有行政訴訟法第273條第1項第14款再審事由，向本院提起再
    審之訴，經本院109年度裁字第1386號裁定移送原審法院審
    理。洪崧佑又於110年1月27日以行政訴訟補充理由㈢狀追加
    對原審法院106訴623判決、原確定判決以行政訴訟法第273
    條第1項第1款、第2款再審事由提起再審之訴。經原審法院
    於110年5月31日以109年度再字第67號裁定駁回洪崧佑之訴
    ，嗣洪崧佑於110年6月9日死亡，由本件再審原告承受訴訟
    提起抗告，經本院以110年度抗字第233號裁定駁回。再審原
    告復於110年9月27日對於原審法院106訴623判決及原確定判
    決，以有行政訴訟法第273條第1項第1款、第2款、第9款及
    第14款再審事由向本院提起再審之訴(其中本於行政訴訟法
    第273條第1項第9款及第14款所定事由部分，本院另為裁定
    移送於原審法院)。
三、再審原告主張略以：
　　本件徵收用地使用事實與徵收計畫書所載之種類、目的、用
    途不符；且未依徵收計畫使用，卻增加使用效能，已違反原
    徵收目的及用途。且原審法院106訴623判決及原確定判決有
    適用法規顯有錯誤、理由與主文顯有矛盾之情形，具行政訴
    訟法第273條第1項第1款及第2款之再審事由等語。
四、本院查：
　　再審原告對原審法院106訴623判決及原確定判決提起本件再
    審之訴，依首揭規定及說明，其提起再審之不變期間，自應
    以原確定判決送達之翌日起算30日。經查，原確定判決係於
    109年5月19日送達再審原告之被繼承人洪崧佑之訴訟代理人
    林柏男律師，此有送達證書附卷足憑，故再審之不變期間自
    該判決送達翌日起，算至109年6月18日（星期四）即告屆滿
    ，再審原告遲於110年9月27日始提起本件再審之訴，顯已逾
    期，自非合法，應予駁回，尚不因再審原告係洪崧佑之繼承
    人而有不同。
五、據上論結，本件再審之訴為不合法。依行政訴訟法第278條
    第1項、第104條，民事訴訟法第95條、第78條、第85條第1
    項前段，裁定如主文。
中　　華　　民　　國　　111　 年　  4　　月　　28　 　日
                    最高行政法院第四庭
                        審判長法官  陳　國　成　
                              法官　簡　慧　娟
                              法官　鍾　啟　煌
                              法官　蔡　紹　良
                              法官　王　碧　芳

以  上  正  本  證  明  與  原  本  無  異
中　　華　　民　　國　　111 　年　　4 　　月　　28　　日
　　　　　　　　　　　　　　　書記官　葉　倩　如